臺灣嘉義地方法院刑事判決　　94年度簡上字第83號
上　訴　人　臺灣嘉義地方法院檢察署檢察官
被　　　告　甲○○　男　41歲（民國52年7月8日生）
上列上訴人因被告違反家庭暴力防治法案件，不服本院94年度嘉
簡字第245號中華民國94年3月4日所為第一審判決（聲請簡易判
決處刑書案號：94年度偵字第252號），提起上訴，本院管轄之
第二審合議庭判決如下：
    主  文
上訴駁回。
甲○○緩刑貳年，緩刑期間付保護管束。
    事  實
一、甲○○為乙○○之夫，其等為家庭暴力防治法第3條第1款所
    定之家庭成員。緣甲○○因對乙○○有家庭暴力行為，經本
    院於民國93年11月30日以93年度家護字第473號裁定，諭知
    甲○○不得對乙○○實施身體或精神上不法侵害之行為。詎
    甲○○於知悉上開裁定後，於93年12月22日晚上9時許，在
    嘉義縣中埔鄉金蘭村2鄰金蘭23號住處內，因故與乙○○發
    生口角，竟基於普通傷害之犯意，徒手捉住乙○○之手部併
    掌摑乙○○之臉頰，致乙○○受有頭部外傷併右眼瘀青、雙
    手挫傷併瘀青之傷害。
二、案經乙○○訴由嘉義縣警察局中埔分局報告臺灣嘉義地方法
    院檢察署檢察官偵查聲請簡易判決處刑。
　　理  由
一、上開事實，業據被告甲○○於本院審理中坦白承認，核與告
    訴人乙○○於警詢、偵訊中指訴之情節相符。此外，並有財
    團法人天主教聖馬爾定醫院診斷證明書、本院93年度家護字
    第473號通常保護令影本各1份附卷可稽。本件事證明確，被
    告犯行堪以認定，應予依法論科。
二、核被告所為，係犯家庭暴力防治法第50條第1款之違反保護
    令罪及刑法第277條第1項之普通傷害罪。被告與告訴人係夫
    妻關係，為家庭暴力防治法第3條第1款所規定之家庭成員，
    被告對告訴人故意實施家庭暴力行為，而成立刑法第277 條
    第1項所規定之傷害罪部分，係屬家庭暴力防治法第2條第2
    項之家庭暴力罪。又被告以1行為觸犯上開2罪，為想像競合
    犯，依刑法第55條前段之規定，應從一重論以家庭暴力防治
    法第50條第1款之違反保護令罪。原審依刑事訴訟法第449條
    第1項前段、第454條第2項，家庭暴力防治法第50條第1款，
    刑法第11條、第277條第1項、第55條、第41條第1項，罰金
    罰鍰提高標準條例第1條前段、第2條，量處被告有期徒刑3
    月，並諭知易科罰金之折算標準，認事用法均無不合，量刑
    亦屬妥適，上訴意旨指摘原判決不當，為無理由，應予駁回
    。又被告前未曾受有期徒刑以上刑之宣告，有臺灣高等法院
    被告全國前案紀錄表、臺灣嘉義地方法院檢察署刑案資料查
    註紀錄表附卷可參，其犯罪後已與告訴人達成和解，有嘉義
    縣中埔鄉調解委員會調解筆錄1紙在卷足憑，告訴人亦到庭
    表示原諒被告，諒其經此偵審教訓，應知警惕，而無再犯之
    虞，本院認其所受宣告之刑，以暫不執行為適當，併予宣告
    緩刑2年，並依家庭暴力防治法第30條第1項之規定，諭知在
    緩刑期內應付保護管束，以啟自新。
據上論斷，應依刑事訴訟法第455條之1第1項、第3項、第368條
，刑法第74條第1款，家庭暴力防治法第30條第1項，判決如主文
。
本案經檢察官周靜妮到庭執行職務。
中　　華　　民　　國　　94　　年　　6 　　月　　21　　日
                  刑事第六庭  審判長法官  林信旭
                                    法官  蔡憲德
                                    法官　蘇姵文
上列正本證明與原本無異。
本件不得上訴。
中　　華　　民　　國　　94　　年　　6 　　月　　21　　日
                                　　書記官　林金福
